臺灣新竹地方法院刑事判決　　　　　　　 96年度訴字第313號
公　訴　人　臺灣新竹地方法院檢察署檢察官
被　　　告　壬○○
選任辯護人　范光柱律師
被　　　告　子○○
　　　　　　甲○○
上 一被 告
選任辯護人　陳慶禎律師
被　　　告　庚○○
上 一被 告
選任辯護人　洪大明律師
被　　　告　乙○○
　　　　　　丑○○
上列被告因貪污治罪條例案件，經檢察官提起公訴（95年度偵字
第2588號、第5843號、第1685號），嗣經檢察官於準備程序聲請
改依協商程序而為判決，本院於中華民國96年10月23日下午5 時
，在本院刑事第七法庭宣示判決，出席職員如下：
　　　　　　　　審判長法　官　劉兆菊
法官起立朗讀判決主文、犯罪事實要旨、處罰條文，及告以上訴
限制、期間並提出上訴狀之法院，且諭知記載其內容：本院判決
如下：
一、主  文
壬○○共同未依廢棄物清除許可文件內容清除廢棄物，處有期徒
刑壹年陸月，減為有期徒刑玖月。緩刑肆年。
子○○共同未依廢棄物清除許可文件內容清除廢棄物，處有期徒
刑壹年肆月，減為有期徒刑捌月。緩刑年。
甲○○共同未依廢棄物清除許可文件內容清除廢棄物，處有期徒
刑壹年貳月，減為有期徒刑柒月。緩刑年。
庚○○共同未依廢棄物清除許可文件內容清除廢棄物，處有期徒
刑壹年貳月，減為有期徒刑柒月。緩刑年。
乙○○共同未依廢棄物清除許可文件內容清除廢棄物，處有期徒
刑壹年貳月，減為有期徒刑柒月。緩刑年。
丑○○共同未依廢棄物清除許可文件內容清除廢棄物，處有期徒
刑壹年肆月，減為有期徒刑捌月。緩刑年。
二、犯罪事實要旨：
（一）緣高建康（另經臺灣新竹地方法院檢察署檢察官通緝中）
      與丁○○（未據臺灣新竹地方法院檢察署檢察官提起公訴
      ）、壬○○、戊○○（上1人由本院另為判決）分別為朋
      友關係，與丙○○（業經本院傳喚拘提仍未到案）為夫妻
      ，高建康、丙○○，於民國92年10月6日成立歡喜環保科
      技有限公司（前身為歡喜環保工程有限公司，負責人為蓋
      寰宇【未據臺灣新竹地方法院檢察署檢察官提起公訴】，
      於92年8月1日取得新竹縣政府核發之92竹縣廢乙字第0054
      號清除許可證，92年10月6日申請變更登記為歡喜環保科
      技有限公司，並變更負責人為戊○○，再於93年5月10日
      變更負責人為壬○○，下稱歡喜環保科技公司），丁○○
      綜理歡喜環保科技公司內部大小事務，戊○○、壬○○則
      為歡喜環保科技公司前後任名義負責人，實際負責人為高
      建康，其等均明知取得廢棄物清除許可證後，有關廢棄物
      之清除應依上開新竹縣政府核發之許可證許可內容貯存、
      清除、處理廢棄物，如未依規定貯存、清除、處理，即屬
      違法貯存、清除、處理廢棄物行為，竟未依許可證許可內
      容，貯存、清除、處理廢棄物，自92年12月起，共同基於
      未依廢棄物清除許可文件內容清除廢棄物之集合犯意聯絡
      ，以合法清除廢棄物業者為幌子，以從事處理廢棄物、資
      源回收為名，實際上為對外向臺北、桃園、新竹不特定事
      業或建築工地招攬，未填具廢棄物清理證明文件、三聯單
      ，即受託清除廢棄物，從事非法清除廢棄物之工作。
（二）另歡喜環保科技公司於92年12月2日起起，承租地主辛○○（由本院另為判決）所有新竹市○○段488、494、495
      地號3筆土地，合計面積約1,976坪，供歡喜環保科技公司
      堆放所載運回來之廢棄物，高建康並指示與其有犯意聯絡
      之歡喜環保科技公司會計、行政人員子○○、丑○○利用
      歡喜環保科技公司員工庚○○、戊○○、癸○○等人名義
      ，與辛○○簽訂土地租賃契約，明定承租土地除供車輛停
      放用以外，另行供堆置土石等物使用。辛○○明知未經主
      管機關許可，不得提供土地堆置廢棄物，竟仍與庚○○、
      戊○○、癸○○（上1人另經臺灣新竹地方法院檢察署檢
      察官為不起訴處分）簽訂土地租賃契約，供歡喜環保科技
      公司堆置所載運回來之垃圾等廢棄物，歡喜環保科技公司
      方面並由壬○○開立付款人為第七商業銀行、票面金額新
      臺幣（下同）12萬元、12萬元、24萬元、24萬元，票號分
      別為ＳＳ0000000號、ＳＳ0000000號、ＳＳ0000000號、
      ＳＳ0000000號支票4張，合計72萬元支付租金。再於93
      年5月11日，承租彭家和所有新竹市○○段492、493地號2
      筆土地，合計面積約1,000坪，供歡喜環保科技公司堆放
      廢棄物及停放車輛使用。高建康並指示癸○○以其名義，
      與彭家和簽訂土地租賃契約，歡喜環保科技公司方面並開
      立付款人為臺灣中小企業銀行、票面金額18萬元、18 萬
      元、票號分別為ＡＳ0000000號、ＡＳ0000000號支票2張
      ，合計36萬元支付租金。
（三）歡喜環保科技公司承租上開土地後，自92年12月2日後至
      93 年7月7日前某不詳時間內開始受委託清除廢棄物，由
      高建康負責歡喜環保科技公司之運作，壬○○負責垃圾分
      類，戊○○負責駕駛大卡車，載運受委託清除之廢棄物，
      丙○○負責歡喜環保科技公司出納及行政事項，丁○○則
      綜理歡喜環保科技公司之大小事務，高健康並雇用丑○○
      、子○○負責歡喜環保科技公司之行政及會計事項，雇用
      甲○○擔任歡喜環保科技公司技術員，雇用徐列炘（另經
      臺灣新竹地方法院檢察署檢察官為不起訴處分）、癸○○
      擔任大卡車司機，負責載運受委託清除之廢棄物；雇用庚○○、吳清烽（另併由臺灣高等法院審理）擔任業務員，
      負責至各產生廢棄物之事業或建築工地接洽，並接受委託
      處理廢棄物，雇用乙○○負責總務工作，雇用己○○擔任
      新竹市○○段488、494、495、492、493地號5筆土地之安
      全維護及清潔工作。高健康、丙○○、丁○○、壬○○、
      戊○○承前開共同未依廢棄物清除許可文件內容清除廢棄
      物之集合犯意聯絡，另均與子○○、甲○○、庚○○、乙○○、己○○、丑○○基於共同未依廢棄物清除許可文件
      內容清除廢棄物之集合犯意聯絡，渠等固明悉歡喜環保科
      技公司已取得新竹縣政府核發清除許可證，惟均未依許可
      內容貯存、處理廢棄物，並將受委託清除之廢棄物，以資
      源回收、垃圾分類為藉口，載運至上開向辛○○、彭家和
      承租之新竹市○○段488、494、495、492、493地號土地
      上堆放。
（四）93年5 月14日新竹市環境保護局（下稱新竹市環保局）對
      新竹市○○段488、494、495、492、493 地號開立告發單
      並限期改善，高建康為逃避新竹市環保局稽查，遂由癸○○擔任人頭受處分人，93年7月7日起遭新竹市環保局開始
      連續行政處罰，迄93年8 月23日，始由新竹市環保局確定
      清除改善完畢，93年8 月20日高建康、壬○○又將海濱路
      土地承租人改為己○○。歡喜環保科技公司復自93年9月3
      日起持續在上開土地上，以前開手法堆置受委託清除之廢
      棄物，並於新竹市環保局稽查人員前往稽查時，改由己○○擔任人頭受處分人，歡喜環保科技公司並於93年11月10
      日，由子○○、丑○○以劃撥方式繳交以癸○○名義告發
      之罰款111萬4,000元。復自93年11月18日起，歡喜環保科
      技公司再遭新竹市環保局以每日3萬元罰鍰，按日處罰至
      93年12月28日止。
三、處罰條文：
    廢棄物清理法第46條第4款後段，中華民國九十六年罪犯減
    刑條例第2條第1項第3款、第7條，刑法第11條前段、第28條
    、第74條第1項第1款。
四、附記事項：
（一）本案當事人之協商合意內容，除均願受前開主文所示之科
      刑及緩刑之宣告外，並均為下列事項：
  １、被告壬○○已向所指定之公益團體即財團法人罕見疾病基
      金會捐款8萬元一節，有被告壬○○所提出之臺北富邦銀
      行存摺類存款存入存根1紙在卷可查（見本院卷
      【二】第142頁）。
  ２、被告子○○已向所指定之公益團體即財團法人創世社會福
      利基金會捐款６萬元一節，有被告子○○所提出之渣打國
      際商業銀行股份有限公司存入憑條1紙在卷可查（見本院
      卷【二】第140頁）。
  ３、被告甲○○已向所指定之公益團體即財團法人新竹市私立
      天主教仁愛啟智中心捐款5萬元一節，有被告甲○○所提
      出之郵政國內匯款執據1紙在卷可查（見本院卷【二】第
      141頁）。
  ４、被告庚○○已向所指定之公益團體即財團法人新竹市私立
      天主教仁愛啟智中心捐款5萬元一節，有被告庚○○所提
      出之郵政國內匯款執據1紙在卷可查（見本院卷【二】第
      136頁）。
  ５、被告乙○○已向所指定之公益團體即財團法人罕見疾病基
      金會捐款5萬元一節，有被告乙○○所提出之郵政跨行匯
      款申請書1紙在卷可查（見本院卷【二】第139頁）。
  ６、被告丑○○已向所指定之公益團體即財團法人基督教伯大
      尼老人照顧中心捐款6萬元一節，有被告丑○○所提出之
      渣打國際商業銀行股份有限公司銀行往來證明聯1紙在卷
      可查（見本院卷【二】第143頁）。
（二）又被告等6人所犯上開之罪，犯罪時間係在96年4月24日以
      前，核與中華民國九十六年罪犯減刑條例第2條第1項第3
      款規定相符，應予減刑，爰依法減輕其刑如主文所示。
五、協商判決除有刑事訴訟法第455條之4第1項第1款於本訊問程
    序終結前，被告撤銷協商合意或檢察官撤回協商聲請者；第
    2款被告協商之意思非出於自由意志者；第4款被告所犯之罪
    非第455條之2第1項所定得以協商判決者；第6款被告有其他
    較重之裁判上一罪之犯罪事實者；第7款法院認應諭知免刑
    或免訴、不受理者情形之一，及違反同條第2項「法院應於
    協商合意範圍內為判決；法院為協商判決所科之刑，以宣告
    緩刑或二年以下有期徒刑、拘役或罰金為限」之規定者外，
    檢察官與被告均不得上訴。
六、如有前項得上訴之情形，得自收受宣示判決筆錄送達之日起
    10日內，向本院提出上訴書狀，上訴於第二審法院。
中　　華　　民　　國　　96　　年　　10　　月　　23  　日
                    刑事第四庭
                                   書  記  官  蕭汝芳
                                   審判長法官  劉兆菊
以上筆錄係照原本作成。
中　　華　　民　　國　　96　　年　　10　月　　  23　日
                                   書  記  官  蕭汝芳
附錄本案論罪科刑法條全文：
廢棄物清理法第46條第4款
有下列情形之一者，處1年以上5年以下有期徒刑，得併科新臺幣
3百萬元以下罰金：
四、未依第四十一條第一項規定領有廢棄物清除、處理許可文件
    ，從事廢棄物貯存、清除、處理，或未依廢棄物清除、處理
    許可文件內容貯存、清除、處理廢棄物。
